臺灣士林地方法院民事判決　　　　　　　100年度訴字第182號
原　　　告　張玉蘭
被　　　告　凱興資訊有限公司
法定代理人　林義稼即林世宗
上列當事人間確認委任關係不存在等事件，本院於民國100 年3
月17日言詞辯論終結，判決如下：
    主      文
確認原告與被告間清算人委任關係及股東關係不存在。
訴訟費用新臺幣仟元由被告負擔。
    事實及理由
一、按公司經中央主管機關撤銷或廢止登記者，應行清算程序，
    此觀公司法第26條之1 規定準用同法第24條至第26條規定甚
    明。次按有限公司之清算，以全體股東為清算人。但本法或
    章程另有規定或經股東決議，另選清算人者，不在此限，公
    司法第113 條準用同法第79條固有明文。惟公司法定代理人
    身分之有無，在訴訟事件中為法院應依職權調查之事項（民
    事訴訟法第249 條第1 項第4 款），是法院仍應職權調查確
    定其法定代理權有無欠缺。本件原告雖主張其經登記為被告
    公司股東，而被告公司業於民國93年5 月20日經廢止登記，
    依公司法第26條之1 、第24條規定，應行清算程序，該公司
    章程又別無其他規定，依法應以全體股東為該公司之清算人
    ，而以被告公司其餘股東林義稼即林世宗、林芷妤即林蕙君
    、潘勝瑜即潘松年、王春忠為本件訴訟被告之法定代理人起
    訴，固與被告公司變更登記事項之登記相符，業經本院調取
    該公司登記卷查核無誤。但事經林芷妤具狀陳明：其亦係遭
    他人偽造文書列名被告公司股東，業已對涉案人提起偽造文
    書告訴等語。而被告公司法定代理人即股東林義稼到庭，亦
    以陳明：除其一人外，其餘登記之人均非真正公司之股東，
    前已經在刑事案件中說明等語，核與林芷妤主張相符，堪認
    被告公司之股東僅林義稼一人，林芷妤、潘勝瑜、王春忠等
    人不屬之，對於被告公司自無法定代理權，洵當以以林義稼
    一人為被告公司法定代理人實施訴訟，合先敘明。
二、原告起訴主張：原告前曾於88年7 月15日遺失國民身分證，
    而被告公司於89年10月20日申請變更股東登記時，使用原告
    之國民身分證影本，顯見原告係遭他人偽造文書列名登記為
    被告公司股東。況原告實際上未出資取得被告公司任何股份
    ，與被告公司其他股東均不相識。原告乃於日前接獲法務部
    行政執行署士林行政執行處通知協助調查，始知遭冒名登記
    為被告公司股東之事，而原告因此受行政執行機關誤認為被
    告公司清算人，於原告私法上之地位有受損害之危險，顯有
    不安之狀態存在，且該不安之地位得以本件確認判決除去。
    為此，提起本件確認之訴等語，並聲明如主文第1 項所示。
    被告到庭則陳明同意原告之請求等語。
三、按當事人於言詞辯論時為訴訟標的之捨棄或認諾者，應本於
    其捨棄或認諾為該當事人敗訴之判決，民事訴訟法第384 條
    定有明文。本件被告既於言詞辯論時，陳明同意原告之請求
    ，而對於原告主張之訴訟標的予以認諾，且未附任何條件，
    依據前揭規定，自應本於其認諾，為被告敗訴之判決。從而
    ，原告訴請確認兩造間清算人委任關係及股東關係不存在，
    為有理由，應予准許。
四、據上論結，原告之訴為有理由，依民事訴訟法第78條、第87
    條第1 項判決如主文。
中    華    民    國   100    年    3     月    31    日
                  民事第二庭  法  官  蕭錫証
以上正本證明與原本無異。
如對本判決上訴，應於判決送達後20日內向本院提出上訴狀，若
委任律師提起上訴者，應一併繳納上訴審裁判費，否則本院得不
命補正逕行駁回上訴。
中    華    民    國   100    年    4     月    7     日
                              書記官  何婉菁